臺灣臺南地方法院刑事判決
109年度易字第936號
公  訴  人  臺灣臺南地方檢察署檢察官
被      告  黃文哲


上列被告因竊盜案件，經檢察官提起公訴（109年度偵字第10540
號），本院判決如下：
    主  文
黃文哲犯踰越牆垣竊盜罪，共陸罪，均累犯，各處有期徒刑壹年
。應執行有期徒刑壹年拾月。
未扣案如附表「遭竊財物」欄所示之犯罪所得均沒收，於全部或
一部不能沒收或不宜執行沒收時，追徵其價額。
    犯罪事實
一、黃文哲意圖為自己不法之所有，分別基於踰越牆垣竊盜之犯
    意，先於民國109年4月25日凌晨0時45分許，騎乘車牌號碼0
    00-000號普通重型機車，前往臺南市善化區溪美里三村社區
    附近之「溪美森林公園」內停放後，即步行至三村社區，並
    自同日凌晨1時4分許至凌晨2時26分許止，以翻越圍牆之方
    式進入如附表所示被害人之住處院子，竊取如附表所示之物
    得手，旋返回上址機車停放處，騎乘上開機車逃離現場。
二、案經臺南市政府警察局善化分局報告臺灣臺南地方檢察署檢
    察官偵查起訴。
    理  由
壹、證據能力部分：
    按被告以外之人於審判外之陳述雖不符刑事訴訟法第159 條
    之1 至之4 等4 條之規定，而經當事人於審判程序同意作為
    證據，法院審酌該言詞陳述或書面陳述作成時之情況，認為
    適當者，亦得為證據，同法第159 條之5 第1 項定有明文。
    經查：本案下列據以認定被告黃文哲犯罪所引用之供述證據
    ，因被告於本院準備程序時，表示同意作為證據，而本院審
    酌上開供述證據資料製作時之情況，無不當取供及證明力明
    顯過低之瑕疵，認以之作為證據應屬適當，揆諸前開規定，
    認上開證據應有證據能力。除上開供述證據外，本案下列據
    以認定被告犯罪之非供述證據，並無證據證明係公務員違背
    法定程序取得，依同法第158 條之4 規定反面解釋，亦均有
    證據能力。
貳、認定事實所憑之證據及理由：
    訊據被告矢口否認有為本案之竊盜犯行，辯稱：伊沒有偷被
    害人的物品云云。惟查：
一、附表所示之被害人分別於109年4月25日發現渠等住處遭竊，
    且失竊物品各如附表所示等事實，為被告所不爭執，核與證
    人即被害人方美華、李齡麗、王儷蓉、岱菈、裴氏香、吳金
    鳳於警詢中之證述情節均相符，復有被害人王儷蓉指認之三
    村社區附近之監視錄影擷取照片4張、三村社區內部、附近
    、台19甲線路口之監視錄影擷取照片18張、比對被告經查獲
    及犯案時所穿著牛仔褲特徵之蒐證照片1張在卷可憑，此部
    分之事實，堪可認定。
二、員警依案發時間調閱本案失竊地點之路口監視錄影畫面，查
    得竊嫌翻越牆垣行竊之過程，並就竊嫌有穿著外套、身上帶
    有斜背包等特徵予以比對，繼而知曉竊嫌行竊後，係騎乘車
    牌號碼000-000號普通重型機車逃逸等情，有前述監視錄影
    擷取照片（見警卷第31頁、第53至69頁）在卷可證，參以被
    告供稱案發當日確實有於凌晨接近1時許，騎乘上開機車至
    案發地點，一直到凌晨2時許才離開，且經員警提示竊嫌騎
    乘機車之照片，被告亦坦承該照片為其本人等情（見警卷第
    5至6頁，偵卷第31至32頁），以及員警查訪被告住處後，發
    現被告於自宅前晾曬之牛仔褲後方左右口袋花紋，均係呈曲
    線狀，與本案拍攝到竊嫌所穿著之褲子花紋特徵相同乙節，
    有前述監視錄影擷取及蒐證照片（見警卷第61頁、第71頁）
    附卷足憑，是本院審酌種種跡證，相互稽核，上開竊嫌實與
    被告趨於一致，而非單純巧合所能解釋，堪認本案竊盜犯行
    之犯嫌應係被告無誤。
三、綜上所述，被告前詞所辯，無非係事後卸責之詞，不足採信
    。本案事證明確，被告上開加重竊盜之犯行，均堪認定，自
    應予依法論科。
參、論罪科刑部分：　　
一、核被告所為，均係犯刑法第321條第1項第2款之踰越牆垣竊
    盜罪。起訴意旨雖認被告翻越圍牆進入院子，係屬「侵入住
    宅」、踰越「安全設備」，惟本案被告並未進入如附表所示
    被害人之住宅內行竊，且刑法第321條第1項第2款所謂其他
    安全設備，係指門扇、牆垣以外之防閑設備而言，起訴意旨
    尚有未洽，然此僅係竊盜加重要件認定有誤，尚無變更起訴
    法條之問題。
二、被告本案竊盜犯行，時間上先後次序可分，行竊地點有所不
    同，且侵害如附表所示各被害人之不同財產法益，核屬數個
    犯罪行為，應予分論併罰。至起訴意旨認被告所為，應屬一
    行為觸犯數法益之想像競合犯，容有誤會，附此敘明。
三、本案適用刑法第47條第1項之說明：
    被告前因竊盜案件，經本院以107年度易字第564號判決有期
    徒刑10月確定，於108年7月16日縮刑期滿執行完畢等情，有
    臺灣高等法院被告前案紀錄表可憑，其受徒刑之執行完畢後
    ，5年以內故意再分別犯本案有期徒刑以上之各罪，且係於
    短時間內多次再犯相同類型之竊盜罪，堪認具有特別惡性及
    對刑罰反應力薄弱之情形，應均論以累犯，並依刑法第47條
    第1項規定，加重其刑。
四、爰審酌被告恣意竊取他人所有之物，守法觀念淡薄，完全未
    思及其行為對他人造成之危害，實值非難。兼衡被告本案始
    終否認犯行之態度，且未與被害人達成和解，暨其陳述為國
    中肄業，目前從事灌漿工作，月薪約新臺幣4萬元，需幫忙
    扶養祖母，家庭經濟狀況勉持（見本院卷第130頁）等一切
    情狀，分別量處如主文所示之刑，並定其應執行刑，以示懲
    儆。
肆、沒收部分：
    如附表「遭竊財物」欄所示之物，為被告本案各竊盜犯行之
    犯罪所得，且未實際合法發還被害人，自應依刑法第38條之
    1第1項前段、第3項規定，宣告沒收，併諭知於全部或一部
    不能沒收或不宜執行沒收時，追徵其價額。
據上論斷，應依刑事訴訟法第299 條第1 項前段，判決如主文。
本案經檢察官胡晟榮公訴，檢察官黃慶瑋到庭執行職務。
中　　華　　民　　國　　109 　年　　11　　月　　25　　日
　　　　　　　　　刑事第十二庭  法　官　陳貽明　　　
以上正本證明與原本無異。
如不服本判決應於收受本判決後20日內向本院提出上訴書狀，並
應敘述具體理由。其未敘述上訴理由者，應於上訴期間屆滿後20
日內向本院補提理由書狀（均須按他造當事人之人數附繕本）「
切勿逕送上級法院」。 
　　　　　　　　　　　　　　　　書記官  張鈞雅
中　　華　　民　　國　　109 　年　　11　　月　　25　　日
附表：    編號 被 害 人 遭  竊  地  點 遭  竊  財  物 1 方美華 臺南市○○區○○里○○000號 內衣7件、內褲5件、車號000-000號機車鑰匙1支 2 李齡麗 臺南市○○區○○里○○000號 內衣1件、內褲1件 3 王儷蓉 臺南市○○區○○里○○000號 GAP牌黑色連帽外套1件 4 岱菈（DELA SAFITRI） 臺南市○○區○○里○○000號之1 內衣2件、內褲2件 5 裴氏香 （BUI THI HUONG） 臺南市○○區○○里○○000號 內衣2件、內褲1件 6 吳金鳳 臺南市○○區○○里○○000號 內衣1件、內褲1件、置於機車置物箱中之零錢包1個 
附錄本案論罪科刑法條全文：
中華民國刑法第321條
犯前條第1項、第2項之罪而有下列情形之一者，處6月以上5年以
下有期徒刑，得併科50萬元以下罰金：
一、侵入住宅或有人居住之建築物、船艦或隱匿其內而犯之。
二、毀越門窗、牆垣或其他安全設備而犯之。
三、攜帶兇器而犯之。
四、結夥三人以上而犯之。
五、乘火災、水災或其他災害之際而犯之。
六、在車站、港埠、航空站或其他供水、陸、空公眾運輸之舟、
    車、航空機內而犯之。
前項之未遂犯罰之。